ACORDAO-COMPLETO-2519329

ACÓRDÃO 18578/2021 ATA 40/2021 - PRIMEIRA CÂMARA

VISTO, relatado e discutido o ato de aposentadoria de Claudimiro Cabral de Abreu, ex-servidor do Instituto Nacional de Colonização e Reforma Agrária - Incra.
ACORDAM os Ministros do Tribunal de Contas da União, reunidos em sessão da 1ª Câmara, diante das razões expostas pelo Relator e com fundamento no art. 71, inciso III, da Constituição Federal, nos arts. 1º, inciso V, e 39, incisos I e II, da Lei 8.443/1992 e nos arts. 259 e 260 do Regimento Interno, em:
9.1. considerar legal o ato de aposentadoria de Claudimiro Cabral de Abreu e autorizar seu registro.

Ato de aposentadoria de ex-servidor do Incra.

Primeira Câmara

3. Interessado: Claudimiro Cabral de Abreu (XXX.150.301-XX)

13.1. Ministros presentes: Walton Alencar Rodrigues (Presidente), Vital do Rêgo e Jorge Oliveira (Relator).
13.2. Ministro-Substituto convocado: Augusto Sherman Cavalcanti.

JORGE OLIVEIRA

Adoto como relatório o parecer do Ministério Público junto ao TCU - MPTCU (peça 7) , a seguir transcrito:
	"Versam os autos sobre o ato inicial de aposentadoria de Claudimiro Cabral de Abreu no cargo de contador do Instituto Nacional de Colonização e Reforma Agrária - Incra, com fundamento no artigo 3.º da Emenda Constitucional n.º 47/2005 e vigência a contar de 31/01/2019.
2.	A Secretaria de Fiscalização de Integridade de Atos e Pagamentos de Pessoal e de Benefícios Sociais - Sefip - opina pela ilegalidade e negativa de registro do ato de peça n.º 3, por entender não haver tempo de exercício de função suficiente para a incorporação das parcelas de quintos deferidas (pareceres uniformes de peças n.ºs 5 e 6) .
3.	Com as devidas vênias, permitimo-nos discordar do encaminhamento proposto pela unidade técnica.
4.	Pela verificação do quadro de funções exercidas pelo servidor, constante de fls. 4/5 da peça n.º 3, foram informados períodos interpolados de exercício de cargos em comissão ou funções de confiança, no período compreendido entre 04/03/1981 e 18/01/1996, cuja soma totaliza 5 anos, 3 meses e 10 dias, suficientes para a incorporação da parcela de 5/5 de funções pelo interessado, no valor de R$ 188,60.
5.	Em nossa avaliação, a incorporação de quintos em análise encontra-se em conformidade com as disposições legais fixadas pela Lei n.º 8.911/1994, razão pela qual entendemos legal o ato de peça n.º 3.
6.	Por todo o exposto, com as vênias de estilo por discordar da proposta trazida pela Sefip às peças n.ºs 5 e 6, esta representante do Ministério Público de Contas propõe ao Tribunal que considere legal e ordene o registro do ato inicial de aposentadoria de Claudimiro Cabral de Abreu (CPF n.º XXX.150.301-XX) - peça n.º 3."
	É o relatório.

não há.

Procuradora-Geral Cristina Machado da Costa e Silva

APOSENTADORIA. INCORPORAÇÃO DE FUNÇÃO DE CONFIANÇA. EXERCÍCIO EM ÉPOCA ADEQUADA E POR PERÍODOS SUFICIENTES. LEGALIDADE E REGISTRO.

APOSENTADORIA (APOS)

Ao examinar o ato de aposentadoria de Claudimiro Cabral de Abreu, ex-servidor do Instituto Nacional de Colonização e Reforma Agrária - Incra, a Secretaria de Fiscalização de Integridade de Atos e Pagamentos de Pessoal e de Benefícios Sociais - Sefip, em pareceres uniformes, opinou por sua ilegalidade e pela denegação de seu registro, por considerar não ter havido o exercício, por tempo suficiente, da função de confiança incorporada pelo interessado.
2.	O Ministério Público junto ao TCU - MPTCU, entretanto, discordou de tal encaminhamento e manifestou-se pela legalidade e registro do ato, por entender que os períodos de exercício da aludida função foram suficientes para viabilizar sua incorporação.
3.	Considerando: (i) que o mapa de exercício de funções constante do ato em questão (peça 3, p. 4/5) mostra que o interessado exerceu funções de confiança, por períodos interpolados, entre 04/03/1981 e 18/01/1996, pelo total de 5 anos, 3 meses e 10 dias; (ii) que tal intervalo de tempo é suficiente, nos termos da Lei 8.911/1994, para justificar a incorporação deferida; e, por fim, (iii) que não foi detectada qualquer outra mácula, o ato em exame deve ser considerado legal e registrado.
	Acolho o parecer da Procuradoria, pois, e voto pela adoção da minuta de acórdão que submeto a este Colegiado.  
	TCU, Sala das Sessões, em 23 de novembro de 2021.
JORGE OLIVEIRA 
Relator